福建金門地方法院刑事判決　　　　　　　　　　　　　　九十二年度訴字第二一號
　　公　訴　人　福建金門地方法院檢察署檢察官
　　被　　　告　乙○○
　　　　　　　　丙○○
　　共　　　同
　　指定辯護人　甲○○律師
右列被告等因違反毒品危害防制條例案件，經檢察官提起公訴（九十二年度偵字第一
四五號、九十二年度偵字第二０四號、九十二年度偵字第二三０號），本院判決如左
：
    主  文
乙○○共同連續販賣第二級毒品，累犯，處有期徒刑玖年陸月。扣案第二級毒品安非
他命壹包（淨重壹拾點陸陸公克）沒收銷燬。犯罪所得之財物新臺幣貳萬仟元沒收
之，如全部或一部不能沒收時，以其財產抵償之。又未經許可持有子彈，累犯，處有
期徒刑捌月，併科罰金新台幣壹拾萬元。罰金如易服勞役以銀元佰元即新台幣玖佰
元折算壹日。扣案子彈柒顆均沒收。應執行有期徒刑拾年，併科罰金新台幣壹拾萬元
。罰金如易服勞役以銀元佰元即新台幣玖佰元折算壹日。扣案第二級毒品安非他命
壹包（淨重壹拾點陸陸公克）沒收銷燬。犯罪所得之財物新臺幣貳萬仟元沒收之，
如全部或一部不能沒收時，以其財產抵償之。扣案子彈柒顆均沒收。
丙○○共同連續販賣第二級毒品，處有期徒刑捌年。扣案第二級毒品安非他命壹包（
淨重壹拾點陸陸公克）沒收銷燬。犯罪所得之財物新臺幣貳萬仟元沒收之，如全部
或一部不能沒收時，以其財產抵償之。
    事  實
一、乙○○前於民國（以下同）八十九年間因兩度違反毒品危害防制條例案件，均經
    經臺灣板橋地方法院判處有期徒刑六月確定。經送監接續執行，於九十一年三月
    二日縮刑期滿執行完畢。猶不知悔改，與其胞兄丙○○共同出於意圖營利之概括
    犯意聯絡，連續於附表編號一至四所示之時間、地點，以附表所示之價格，販賣
    第二級毒品安非他命予如附表編號一至四所示之楊耀輝、張國森、許偉仁、黃國
    賓等人。總計販賣九次，圖得新台幣（以下同）二萬三千元。嗣於九十二年三月
    二十日上午十時許，乙○○前往金門郵局欲領取由臺灣地區不詳姓名毒販寄送予
    乙○○所購買之毒品郵包時，為警當場查獲，並扣得第二級毒品安非他命一包（
    淨重十．六六公克）。
二、乙○○於八十六、七年間在金防部後勤指揮部地區補給庫（駐地在金湖鎮塔后）
    服役時，在營區後方樹林中拾獲口徑０．四五吋制式手槍子彈七顆（批號60Ａ─
    45 ─59）， 即未經許可而無故持有上開子彈，並藏放於金門縣金城鎮○○路一
    七三巷十四弄十號三樓之住處。直至九十二年三月二十日警方查獲乙○○販毒犯
    行後，再至上開地點起出子彈七顆，並予扣案。
三、被告乙○○部分，經金門縣警察局暨福建省調查處移送福建金門地方法院檢察署
    檢察官偵查起訴；被告丙○○部分則經同署檢察官自動檢舉起訴。
    理  由
一、訊據被告乙○○對於右開販賣第二級毒品安非他命及持有子彈之犯行，均自白不
    諱，另一被告丙○○固坦承曾受被告乙○○之託，幫忙送過兩包東西給張國森及
    黃國賓，並各向張國森及黃國賓收取三千元現款，惟矢口否認有何共同販賣毒品
    犯行，辯稱：乙○○並未告知所送東西為何物，且外包裝為香菸盒纏繞膠帶，自
    外表無法查知是安非他命云云。惟查：
  (一)被告乙○○部分：
    1.被告乙○○販賣第二級毒品安非他命予證人楊耀輝、張國森、許偉仁等人之犯
      行，除據被告乙○○於警訊、偵查及本院審理中坦承不諱之外，並據證人楊耀
      輝、張國森、許偉仁等人於偵查中證述在卷可按。被告乙○○就販賣毒品予楊
      耀輝、張國森、許偉仁部分之自白與事實相符，應認為真實，堪予採信。另被
      告乙○○亦自白販賣安非他命予證人黃國賓，證人黃國賓於偵查中固否認曾向
      被告乙○○購買安非他命，惟黃國賓分別於九十二年一月十一日及同年月三十
      一日兩度向被告乙○○購買毒品，亦有監聽譯文一份在卷可憑。被告乙○○自
      白販賣安非他命予黃國賓部分，亦與事實相符，堪予採信。證人黃國賓之證詞
      ，與事實不符，自不足據為有利於被告乙○○之認定依據。此外，被告乙○○
      固亦自白曾販賣安非他命予黃宗堯，惟證人黃宗堯於偵查中一再否認曾向被告
      乙○○購買毒品，此一部分亦無監聽譯文或其他證據足資佐證，自不能僅以被
      告乙○○之自白，認定被告乙○○亦販賣安非他命予黃宗堯。次查，被告乙○
      ○以一萬五千元之代價，向花蓮地區不詳姓名之毒販購入扣案之安非他命，再
      以每小包一千至五千元之代價，出售予楊耀輝、張國森、許偉仁、黃國賓等人
      。足認被告乙○○具有營利之意圖。此外，復有扣案之第二級毒品安非他命一
      包扣案足證，該扣案之安非他命經送鑑定結果，確為第二級毒品安非他命，亦
      有法務部調查局九十二年四月九日調科壹字第０九二六二六０三八一０號鑑定
      通知書一份在卷可稽，被告乙○○販賣第二級毒品犯行，事證明確，應堪認定
      。
    2.被告乙○○未經許可持有子彈犯行，亦據被告乙○○坦承不諱，並有子彈七顆
      扣案可證。扣案子彈經送鑑定結果，認係口徑０．四五吋制式子彈，均具殺傷
      力等情，有內政部警政署刑事警察局九十二年七月十七日刑鑑字第０九二００
      八三四七七號槍彈鑑定書一份在卷可稽。被告乙○○非法持有子彈犯行，事證
      明確，亦堪認定。
  (二)被告丙○○部分：
    1.查依被告乙○○與丙○○監聽譯文中記載：九十二年一月二十八日上午十時四
      十一分許，被告丙○○打電話予金門郵局，詢問：「請問臺灣過來的快捷郵件
      幾點到？」金門郵局接聽人員答稱：「十一點多」等語。二分鐘後，即十時四
  十三分許，被告丙○○打電話給乙○○，乙○○問丙○○：「來了嗎？」丙○
      ○答稱：「問了啦！還沒到，十一點多才會到」等語。乙○○交代：「901819
      知道嗎？喂，東西先不要動，我要先秤一下重，過二天可能還會那個，知道嗎
      ？」
    2.九十二年一月三十日晚上八時四十四分，黃國賓打電話給乙○○，黃國賓說：
      「我先跟你講，我拿三千啦，要補我的另弄一包」等語。被告乙○○則回答稱
      ：「等我下班再說」。翌日零時三十九分，乙○○即打電話予丙○○，要求丙
      ○○「幫我拿東西去車站給黃國賓，順便收錢。」丙○○問：「我怎麼拿？」
      乙○○答：「你上來，我拿給你，你拿去車站給他。」後來黃國賓僅收到一包
      ，遂於同日零時四十五分，再度打電話給乙○○，稱：「怎沒分二包？」乙○
      ○答：「有呀！」黃國賓表示：「沒有。」乙○○表示：「等一下，我問一下
      我哥哥。」乙○○隨即打電話問丙○○：「你拿幾包給他？」丙○○答：「一
      包。」乙○○稱：「不是叫你拿二包給他？」丙○○回答：「不是要一包給我
      ？」
    3.九十二年一月三十日上午十一時四十六分，丙○○打電話問一不詳姓名女子：
      「妳到底要多少？」該女子答：「十五就好了。」丙○○答：「我幫妳問問看
      。」同日下午三時三十二分，另一不詳姓名男子打電話給丙○○：「幫我問一
      下，三千有辦法嗎？」丙○○答：「晚一點再問問看。」同日下午五時二十五
      分，丙○○即打電話給乙○○：「人家要拿四千五。」乙○○問：「誰啦？」
      丙○○答：「小鐘三千，另外一千五。」乙○○答：「那一千五很難處理，你
      去處理，等我下班再說。」
    4.綜合上述監聽譯文內容分析，被告丙○○於九十二年一月二十八日前往金門郵
      局領取郵件，乙○○交待暫時不能動，需先秤重。九十二年一月三十日乙○○
      交待丙○○拿給黃國賓兩包，丙○○自己則保留一包。無論被告乙○○或丙○
      ○，均供稱所交給黃國賓者，其實是安非他命。丙○○既自己保留一包，倘如
      其所辯，既不知外包裝纏繞膠帶之香菸盒內藏何物，又為何要自己保留一包？
      倘丙○○不知在郵局所領取之郵件內為安非他命，又豈能了解乙○○所說，「
      不能動，要秤重，過兩天要那個」含意？況丙○○曾因施用毒品，三度受觀察
      、勒戒或戒治處分，目前仍因販賣安非他命一案，上訴於福建高等法院金門分
      院審理中。對於安非他命之買賣情形，當知之甚詳。故能接受綽號「小鍾」之
      男子及另一不詳姓名女子訂貨「三千」、「一千五」。被告丙○○辯稱不知乙
      ○○販賣安非他命云云，顯係事後卸責之詞，委無足採。
    5.被告乙○○以匯款方式向花蓮地區毒販購買安非他命，該毒販再利用郵局以寄
      送快捷郵件方式交付安非他命等情，已據被告乙○○供承在卷可按，並有匯款
      單及警方當場查獲內藏安非他命之快捷郵件扣案可憑。警方於九十二年三月二
      十日在金門郵局當場查獲本案，被告丙○○早在九十二年一月二十八日即已經
      以相同之模式前往金門郵局取貨。除自有客源（綽號「小鐘」之男子及另一名
      不詳姓名之女子）外，尚且替被告乙○○送貨予黃國賓及張國森。顯見被告丙
      ○○與被告乙○○兄弟二人，就販賣安非他命犯行，具有犯意聯絡與行為分擔
      。事證明確，被告丙○○共同販賣安非他命犯行，亦堪認定。
二、核被告乙○○、丙○○販賣第二級毒品安非他命，所為均係犯毒品危害防制條例
    第四條第二項販賣第二級毒品罪。其等非法持有安非他命之低度行為，應為非法
    販賣之高度行為所吸收，不另論罪。又被告乙○○未經許可持有子彈，所為則係
    犯槍砲彈藥刀械管制條例第十二條第四項未經許可持有子彈罪。被告二人間就販
    賣第二級毒品安非他命部分犯行，有犯意之聯絡，行為之分擔，均為共同正犯。
    被告二人所為數販賣第二級毒品安非他命行為，時間緊接，所犯罪名相同，顯係
    出於概括之犯意為之，為連續犯，爰依刑法第五十六條之規定以一罪論，並加重
    其刑。被告乙○○所犯上開販賣第二級毒品及未經許可持有子彈二罪，犯意各別
    ，行為互異，應分論併罰。被告乙○○有如事實欄所示之前科，有臺灣高等法院
    被告全國前案紀錄表可稽。其於有期徒刑執行完畢後，五年內再犯本件有期徒刑
    以上之罪，為累犯，應遞加重其刑。爰審酌被告二人販毒次數，所造成之危害、
    素行、犯後態度及其他一切情狀，量處被告乙○○販毒部分有期徒刑九年六月；
    未經許可持有子彈部分，量處有期徒刑八月，併科罰金新台幣十萬元。併依法定
    應執行刑及罰金易服勞役之折算標準。另量處被告丙○○有期徒刑八年，藉資懲
    儆。公訴人求處被告乙○○有期徒刑十二年，丙○○有期徒刑八年，均併科罰金
    一百萬元。並未斟酌被告兩人販毒所得不高，亦未斟酌被告乙○○坦承犯行，犯
    後態度良好等情節，所求刑度過重，尚非可取。扣案第二級毒品安非他命一包（
    淨重十點六六公克），應依毒品危害防制條例第十八條第一項前段規定沒收銷燬
    。犯罪所得二萬三千元，則應依同條例第十九條第一項規定沒收之，如全部或一
    部不能沒收時，以其財產抵償之。扣案子彈七顆，均為違禁物，依刑法第三十八
    條第一項第一款沒收。
三、起訴書認被告販賣第二級毒品予黃宗堯部分，尚無充分證據足資證明，已如前述
    。惟檢察官既認此一部分與其他有罪部分，具有連續犯裁判上一罪關係，爰不另
    為被告二人此一部分無罪之諭知，附為敘明。
據上論斷，依刑事訴訟法第二百九十九條第一項前段，毒品危害防制條例第四條第二
項、第十八條第一項、第十九條第一項，槍砲彈藥刀械管制條例第十二條第四項，刑
法第十一條前段、第二十八條、第五十六條、第五十一條第五款、第四十七條、第四
十二條第二項、第三十八條第一項第一款，罰金罰鍰提高標準條例第二條判決如主文
。
本案經檢察官莊榮松到庭執行職務
中    華    民    國      九十三      年      一      月        七      日
                                  福建金門地方法院刑事庭
                                      審判長法官  林英志
                                法官  葉珊谷
                                            法官  林鈺琅
右正本證明與原本無異。
如不服本判決，應於判決送達後十日內，向本院提出上訴狀。
                                            書記官  楊靜秋
中    華    民    國      九十三      年      一      月        七      日
附錄本案論罪科刑法條全文：
毒品危害防制條例第四條第二項：
製造、運輸、販賣第二級毒品者，處無期徒刑或七年以上有期徒刑，得併科新台幣七
百萬元以下罰金。
槍砲彈藥刀械管制條例第十二條第四項：
未經許可，持有、寄藏或意圖販賣而陳列子彈者，處五年以下有期徒刑，併科新台幣
三百萬元以下罰金。
附表：
┌──┬───┬───┬────────┬────────┬────┬────┐
│編號│行為人│買受人│犯  罪  時  間  │犯  罪  地  點  │次數包數│所得財物│
├──┼───┼───┼────────┼────────┼────┼────┤
│一  │乙○○│楊耀輝│九十一年十、十一│金城車站附近    │二次，每│二千元  │
│    │丙○○│      │月間            │                │次一包  │  │
├──┼───┼───┼────────┼────────┼────┼────┤
│二  │同右  │張國森│九十一年十一月初│金門高中大門口  │一次一包│五千元  │
│    │      │      ├────────┼────────┼────┼────┤
│    │      │      │九十二年一月七日│金城鎮公所旁    │一次一包│三千元  │
│    │      │      ├────────┼────────┼────┼────┤
│    │      │      │九十二年一月底  │金門高中大門口  │一次一包│五千元  │
│    │      │      ├────────┼────────┼────┼────┤
│    │      │      │九十二年二月二十│金城鎮金帝飯店前│一次一包│三千元  │
│    │      │      │二日            │榕樹下          │        │        │
├──┼───┼───┼────────┼────────┼────┼────┤
│三  │同右  │許偉仁│九十二年一月中旬│金城鎮○○路一七│一次一包│一千元  │
│    │      │      │                │三巷十四弄十號盧│        │        │
│    │      │      │      │逸偉住處門口    │        │        │
├──┼───┼───┼────────┼────────┼────┼────┤
│四  │同右  │黃國賓│九十二年一月十一│金防部金湖連附近│一次一包│一千元  │
│    │      │      │日              │                │        │        │
│    │      │      ├────────┼────────┼────┼────┤
│    │      │      │九十二年一月三十│金城車站        │一次一包│三千元  │
│    │      │      │一日            │                │        │        │
└──┴───┴───┴────────┴────────┴────┴────┘
